臺灣高雄地方法院刑事判決　　　　　　　96年度訴字第4349號
公　訴　人　臺灣高雄地方法院檢察署檢察官
被　　　告　丙○○
　　　　　　　　　　（另案羈押於臺灣高雄看守所）
上列被告因偽造文書等案件，經檢察官提起公訴（96年度偵字第
27582 號），嗣因被告就被訴事實為有罪之陳述，經合議庭裁定
由受命法官獨任適用簡式審判程序審理，本院判決如下：
    主  文
丙○○犯攜帶兇器竊盜罪，累犯，處有期徒刑玖月，扣案之Ｔ型
扳手陸支沒收；又犯行使偽造私文書罪，累犯，處有期徒刑肆月
，附表所示文書上偽造之「高雄市當舖商業同業公會校對章」、
「高雄市當舖商業同業公會圖章」、「劉益宗」印文各壹枚，均
沒收。應執行有期徒刑壹年，扣案之Ｔ型扳手陸支、附表所示文
書上偽造之「高雄市當舖商業同業公會校對章」、「高雄市當舖
商業同業公會圖章」、「劉益宗」印文各壹枚，均沒收。
    事  實
一、丙○○因侵占案件，經雲林地方法院以92年度港簡字第240
    號判處有期徒刑五月，如易科罰金以銀元三百元折算一日，
    並經雲林地方法院以92年度簡上字第1323號駁回上訴確定；
    又因侵占案件，經雲林地方法院以92年度易字第440 號判處
    有期徒刑八月確定，其後雲林地方法院裁定應執行期徒刑壹
    年，於93年7 月8 日入監，甫於94年7 月7 日縮刑期滿執行
    完畢。竟仍不知悔改，意圖為自己不法之所有，於96年8 月
    2 日14時30分許，在高雄市○○區○○路與重平路口某停車
    場，攜帶客觀上可對人體產生危害之兇器工具之T 型扳手6
    支，用其中一支T 型扳手撬開車門及電門，竊取黃秋所有之
    車牌號碼2078-NL 號（引擎號碼00000000D） 自小客車，並
    將在高雄市○○路撿拾之車牌號碼IE-2873 號之車牌2 面懸
    掛在該車上，於同年8 月底在高雄市○○區○○路之青弘資
    源回收場，將該車以新臺幣（下同）85000 元賣予林金水；
    丙○○並將自他人處所取得之三張以彩色影印方式偽造，當
    舖名稱、質當者姓名等內容為空白之高雄市當舖商業同業公
    會流當證明書，以其中一張自行填載文字完成製作後交付予
    林金水作為權利車之證明，足以生損害於高雄市當舖商業同
    業公會。嗣經警查證後查獲，並扣得偽造完成流當證明書1
    紙、空白流當證明書2 紙、當舖負責人陳厚成身分證影本1
    紙及丙○○自製之T 型扳手6 支。
二、案經高雄縣政府警察局楠梓分局報告臺灣高雄地方法院檢察
    署檢察官偵查起訴。
    理  由
一、按本件被告所犯係死刑、無期徒刑、最輕本刑為3 年以上有
    期徒刑以外之罪，其於準備程序就前揭被訴事實為有罪之陳
    述，經受命法官告知簡式審判程序之旨，並聽取其與公訴人
    之意見後，合議庭認無不得或不宜改依簡式審判程序進行之
    情事，依刑事訴訟法第273 條之1 第1 項、第284 條之1 規
    定，裁定本件由受命法官獨任進行簡式審判程序，合先敘明
    。
二、上揭犯罪事實，業據被告於警、偵訊及本院審理中坦承不諱
    ，並有證人丁○○、甲○○、林金水、黃絜俞、鄭雅文於警
    詢之陳述，林金水、黃絜俞於偵查中具結之證述，及扣押物
    品目錄表2 紙、贓物認領保管單2 紙、車輛協尋電腦輸入單
    1 紙、照片5 張與被告已製作完成之高雄市當舖商業同業公
    會流當證明書等，足認被告前揭自白與事實相符，應堪採為
    被告有罪之證據，本案事證明確，被告犯行堪以認定。而被
    告雖曾就其遭扣案之Ｔ型扳手是否為兇器加以爭執，惟查扣
    案之Ｔ型扳手六張，其把柄雖為塑膠，惟其前端均為鐵製，
    最尖端並呈尖銳狀，有扣案Ｔ型扳手照片並經被告於本院供
    述明確，該Ｔ型扳手既有上開堅硬且前端尖銳情形，極易用
    以傷人，客觀上顯足以對人之身體、生命產生危險，自可供
    作兇器使用，是被告稱該Ｔ型扳手僅為工具並非兇器之辯解
    顯不可採。
三、核被告所為，係犯刑法第321 條第1 項第3 款之攜帶兇器竊
    盜罪，及刑法第216 條、第210 條之行使偽造私文書罪。被
    告偽造私文書後復持以行使，偽造私文書之低度行為，為行
    使偽造私文書之高度行為所吸收，僅論以行使偽造私文書，
    偽造私文書罪不另論罪。被告前曾受有期徒刑之執行完畢，
    有臺灣高等法院被告前案紀錄表可資證明，其於5 年內故意
    再犯本案二件犯罪，其行為均構成累犯，爰審酌被告任意竊
    取他人財物，漠視他人財產法益，且於竊盜行為尚且持客觀
    上可作為兇器之工具行竊，嚴重危害他人身體安全，且將自
    他人處所取得以彩色影印方式偽造之空白流當證明書自行填
    載完成後持以行使，足以生損害於高雄市當舖商業同業公會
    ，實不可取，惟坦認犯行，及竊取物品之價值、犯罪之動機
    、目的、手段等一切情狀，與被告本案竊盜、行使偽造私文
    書之行為均構成累犯等，分別量處如主文所示之刑，並定其
    應執行之刑。
四、另查扣案之6 支Ｔ型扳手，係供被告犯罪所用之物，且為其
    所有，業據被告供承在卷，應依刑法第38條第3 項、第1 項
    第2 款之規定宣告沒收。而扣案之被告已製作完成偽造之流
    當證明書，雖被告已交付予林金水，已非被告所有，惟該流
    當證明書在尚未填載前既未得高雄市當舖商業同業公會同意
    而以彩色影印之方式作成，其上之印文顯為偽造，依刑法第
    219 條規定，不問屬於犯人與否均應加以沒收，爰於主文內
    一併沒收之諭知；而被告所有另二張空白流當證明書，並無
    證據證明係由被告偽造，且亦非本案中被告用以供犯罪之用
    ，無從加以沒收，並予述明。
據上論斷，應依刑事訴訟法第273 條之1 第1 項、第284 條之1
、第299 條第1 項前段，刑法第321 條第1 項第3 款、第216 條
、第210 條、第219 條、第47條第1 項、第38條第3 項、第1 項
第2 款、第51條第5 款，判決如主文。
本案經檢察官乙○○到庭執行職務。
中　　華　　民　　國　　96　　年　　12　　月　　31　　日
                  刑事第九庭    法　官  黃紀錄
以上正本證明與原本無異。
如不服本判決應於收受本判決後10日內向本院提出上訴書狀，並
應敘述具體理由，如未敘述上訴理由者，應於上訴期間屆滿後20
日內補提理由書狀於本院（均須按他造當事人之人數附繕本）「
切勿逕送上級法院」
。
中　　華　　民　　國　　96　　年　　12　　月　　31　　日
 　　　　　　　　　　　　　　　 書記官  林志衡
中華民國刑法第321條（加重竊盜罪）
犯竊盜罪而有左列情形之一者，處六月以上、五年以下有期徒刑
：
一、於夜間侵入住宅或有人居住之建築物、船艦或隱匿其內而犯
    之者。
二、毀越門扇、牆垣或其他安全設備而犯之者。
三、攜帶兇器而犯之者。
四、結夥三人以上而犯之者。
五、乘火災、水災或其他災害之際而犯之者。
六、在車站或埠頭而犯之者。
前項之未遂犯罰之。
中華民國刑法第210條（偽造變造私文書罪）
偽造、變造私文書，足以生損害於公眾或他人者，處5 年以下有
期徒刑。
中華民國刑法第216條（行使偽造變造或登載不實之文書罪）
行使第210 條至第215 條之文書者，依偽造、變造文書或登載不
實事項或使登載不實事項之規定處斷。
中華民國刑法第219條（沒收之特例）
偽造之印章、印文或署押，不問屬於犯人與否，沒收之。
附表：
┌──┬───────────┬───────────┐
│編號│被告所偽造之文書      │卷附出處              │
│    │                      │                      │
├──┼───────────┼───────────┤
│ 一 │被告交付證人林金水已製│警卷第23頁            │
│    │作完成之偽造流當證明書│                      │
│    │                      │                      │
│    │                      │                      │
├──┴───────────┴───────────┤
│該流當證明書已經填載文字完成製作並交予他人，惟其上之│
│「高雄市當舖商業同業公會校對章」、「高雄市當舖商業同│
│業公會圖章」、「劉益宗」印文各1 枚，均係以彩色影印方│
│式偽造，應予沒收。                                  │
└──────────────────────────┘
